臺灣高雄地方法院刑事判決　　　　　　　94年度訴字第1875號
公　訴　人　臺灣高雄地方法院檢察署檢察官
被　　　告　甲○○　男　19歲.
選任辯護人　秦德進律師
　　　　　　許惠珠律師
上列被告因毒品危害防制條例案件，經檢察官提起公訴（94年度
偵字第4161號），本院判決如下：
    主  文
甲○○販賣第四級毒品，未遂，處有期徒刑貳年，緩刑伍年，緩
刑期內付保護管束。扣案含有第四級毒品Nimetazepam 成份之錠
劑陸拾壹顆及ＢＥＮＱ牌行動電話壹具（插卡使用門號00000000
00號SIM 卡壹枚）均沒收之。
    事  實
一、甲○○明知硝甲西泮（Nimetazepam ，俗稱一粒眠或紅豆）
    係屬毒品危害防制條例第2 條第2 項第4 款之第四級毒品，
    不得非法販賣、轉讓，其前於民國（下同）94年2 月5 日15
    時許，在高雄市「EZ PUB」內，基於施用毒品之意，以每顆
    新台幣（下同）23元之價格，向某不詳姓名之人購得俗稱一
    粒眠（或稱紅豆）含有第四級毒品Nimetazepam 成份之錠劑
    100 顆，嗣因不欲繼續施用而伺機販賣，於94年2 月6 日23
    時44分7 秒許，在高雄市○○區○○路「蜘蛛網網咖」，進
    入網址為http:/ /net. ek21.com 之「網ㄖ戀情一室」聊天
    室，以「王小威」之暱稱在網路上刊登「有人需要黃豆嘛！
    ！！！？我專人送到那唷！！只要別太遠都ＯＫ唷！！！請
    私下秘我～！！」之訊息，欲販售予不特定人，適有高雄市
    政府警察局左營分局員警陳永士執行網路巡邏勤務時發現上
    開訊息，研判「王小威」涉有販賣毒品嫌疑，即以「金髮」
    之暱稱佯向甲○○詢問購買事宜，甲○○不疑有他，乃留下
    其所有之0000000000號行動電話供警員聯絡之用，雙方約定
    以每顆50元之價格，出售20顆一粒眠，並約定於翌日即94年
    2 月7 日13至14時許，在高雄市○○區○○路「第八街大賣
    場」前交易，嗣於於94年2 月7 日14時10分許，甲○○果於
    是時依約攜帶含有第四級毒品Nimetazepam 成份之錠劑，依
    約至上開地點，惟於尚未交付之前，即遭警員當場表明身分
    後逮獲，並扣得甲○○所有供販賣之含有第四級毒品Nimet
    azepam成份之錠劑61顆及供聯絡交易毒品事宜所用之ＢＥＮ
    Ｑ牌行動電話1 具（內含門號0000000000號SIM 卡1 枚）。
二、案經高雄市政府警察局左營分局移送臺灣高雄地方法院檢察
    署檢察官偵查起訴。
    理  由
壹、程序部分：
    本件關於卷內證據資料之證據能力部分，被告均不爭執證據
    能力（詳本院卷第19頁），合先敘明。
貳、被告共同販賣第四級毒品未遂有罪部分：
一、上開犯行，訊據被告於警訊、偵訊及本院審理時坦承不諱，
    復有搜索扣押筆錄、扣押物品目錄表各1 紙、「一網情深聊
    天聯盟」網站聊天室網頁畫面影本10紙、查獲照片4 幀附於
    警卷可憑（附於警卷第7-10頁、第16至26頁），復有錠劑61
    顆、ＢＥＮＱ牌行動電話1 具（含門號0000000000號SIM 卡
    1 枚）等物品扣案可資佐證，又上開扣案之錠劑61顆經送請
    高雄醫學大學附設中和紀念醫院檢驗結果，呈第四級毒品Ni
    metazepam 陽性反應等情，此有高雄醫學大學附設中和紀念
    醫院94年3 月15日編號0000-000號檢驗報告1 紙（見偵卷第
    13頁）附卷足考，堪認被告自白與事實相符，本案事證明確
    ，被告販賣第四級毒品未遂犯行，洵堪認定。
二、查被告在網路上公開兜售，為警佯購毒品而在尚未交付時即
    查扣之，核被告所為，係犯毒品危害防制條例第4 條第6 項
    、第4 項之販賣第四級毒品未遂罪。被告已著手於販賣第四
    級毒品而不遂，為未遂犯，爰依刑法第26條前段之規定減輕
    其刑。爰審酌被告明知第四級毒品害人匪淺，一旦成癮，戒
    絕不易，非但對個人身體、健康之戕害至鉅，甚且禍延家庭
    及社會，造成嚴重家庭及社會問題，政府三申五令禁絕毒品
    交易，被告不知充份利用網路求知以充實學識，反而利用網
    路犯罪，為圖利而上網販售，惡性重大，且惟念其犯後坦承
    犯行，態度尚稱良好，且被告於本案行為時，年僅18歲，年
    輕識淺，涉世未深，思慮不周，不知所犯對社會可能造成之
    嚴重性，且其並無任何前科，此有臺灣高等法院被告前案紀
    錄表1 份附卷可參等一切情狀，量處如主文所示之刑。又被
    告前未曾受有期徒刑以上刑之宣告，此有臺灣高等法院被告
    前案紀錄附卷可按，其素行尚屬良好，因年輕識淺，一時思
    慮不周而罹犯刑章，且其於犯後已坦認犯行，知所悔悟，經
    此次偵審程序及科刑之教訓後，應能深刻體認其所為行為之
    嚴重性，當知所警惕而無再犯之虞，故本院認對其所宣告之
    刑以暫不執行為當，爰依刑法第74條第1 款之規定，併予宣
    告緩刑5 年，以啟自新。又被告因年紀尚輕，其對於是非守
    法觀念，尚缺乏正確認知，本院認應由觀護人以專業知識輔
    導品德，以助其改過自新，而不失緩刑之立法本意，爰依刑
    法第93條第1 項之規定，併宣告於緩刑期內交付保護管束，
    以公權力監督其行止，並觀後效。
三、扣案之一粒眠即硝甲西泮Nimetazepam 錠劑61顆，係查獲之
    第四級毒品，且為被告所有供本件販賣犯行所用之物，並非
    單純無正當理由而擅自持有，應依毒品危害防制條例第19條
    第1 項之規定予以宣告沒收之。又ＢＥＮＱ牌行動電話一支
    （含門號0000000000號SIM 卡1 枚），亦為被告所有，且係
    供其販賣第四級毒品所用之物，業據被告供明在卷，爰依毒
    品危害防制條例第19條第1 項之規定，併予宣告沒收之。
參、不另為無罪諭知之部分：
一、公訴意旨另以：被告明知硝甲西泮（硝甲氮平，Nimetazepa
    m ，俗稱一粒眠)係 管制物品，不得販賣、持有，竟因缺錢
    花用，竟基於營利之概括犯意，於94年2 月6 日凌晨4 時許
    ，在高雄市「EZ PUB」以每顆23元之價格，向某不詳姓名者
    購買100 顆一粒眠後，旋於同日在上開「EZ PUB」內，以每
    顆50元之價格出售16顆一粒眠予另名不詳姓名男子；被告另
    於94年2 月7 日凌晨2 時30分許，以總價350 元之價格，在
    高雄市楠梓區火車站出售12顆一粒眠予某不詳姓名男子，因
    認被告另涉犯毒品危害防制條例第4 條第4 項之販賣第四級
    毒品既遂罪嫌等語。
二、按犯罪事實應依證據認定之，無證據不得認定犯罪事實，不
    能證明被告犯罪或其行為不罰者，應諭知無罪之判決，刑事
    訴訟法第154 條第2 項及第301 條第1 項分別定有明文。又
    被告否認犯罪事實所持之辯解，縱屬不能成立，但如無積極
    證據足以證明其犯罪行為，自不能以推測或擬制之方法，以
    為裁判基礎（最高法院78年台上字第1981號判決意旨參照）
    。次按依刑事訴訟法第161 條第1 項之規定：檢察官就被告
    犯罪事實，應負舉證責任，並指出證明之方法。因此，檢察
    官對於起訴之犯罪事實，應負提出證據及說服之實質舉證責
    任。倘其所提出之證據，不足為被告有罪之積極證明，或其
    指出證明之方法，無從說服法院以形成被告有罪之心證，基
    於無罪推定之原則，自應為被告無罪判決之諭知（最高法院
    92年台上字第128 號判例要旨足參）。又被告之自白，不可
    作為認定有罪判決之唯一依據，仍應調查其他證據，以察其
    是否與事實相符（刑事訴訟法第156 條第2 項參照）。
三、本件公訴人指訴被告涉犯前揭販賣第四級毒品Nimetazepam
    ，係以：被告於警、偵訊之自白及扣案時僅查獲被告持有含
    有第四級毒品Nimetazepam 成份之錠劑61顆，常人一日僅可
    施用4 顆，被告自購入100 顆（即94年2 月5 日）至被查獲
    時（即94年2 月7 日）僅隔2 、3 天，被告不可能自己施用
    39顆錠劑等資為論據。訊據被告堅決否認有何公訴人所指販
    賣第四級毒品之犯行，辯稱：「（《提示警訊筆錄》為何你
    於警訊時，也有承認販賣既遂？）因為我當時有服用藥劑，
    精神恍惚，那些話都是亂編的，而且我當時不知道自己在說
    什麼。」等語（見本院94年7 月6 日審判筆錄，第47頁）。
    經查：
  (一)被告於本院審理中固坦認於警訊及內勤檢察官時確係基於己
    意陳述有販賣第四級毒品既遂之行為，故被告此部份自白之
    任意性固應無疑。然被告於嗣後本院審理期間，一再辯稱：
    於警偵訊時所陳述之販賣一事，是因為伊當時剛施用毒品完
    畢，精神恍惚下才供稱自己有販賣既遂等語，是被告上開前
    後不一之供述，究以何者屬實，已非無疑，自應調查其他證
    據以資審認，尚不得以其警詢及偵查之自白為判斷真偽之唯
    一依據。
  (二)次查，公訴人所指被告分別於94年2 月6 日及94年2 月7 日
    ，分別在「EZ PUB」及高雄市楠梓區火車站所為之販賣既遂
    行為，其販賣對象為何人公訴人並無確定，而此部分之販賣
    行為並無扣案之金錢或物品足資佐證。又公訴人認94年2 月
    7 日，有某位不詳之男子因在網路上看到被告刊登之上開販
    賣一粒眠訊息而與被告聯絡購買12顆一粒眠等情，然公訴人
    並未調閱被告為警查獲前後其行動電話通聯紀錄，故此，亦
    無證據證明於94年2 月7 日，確有某不詳之男子向被告購買
    12 顆 一粒眠既遂之行為。又本件扣案之第四級毒品
    Nimetaze pam 61 顆僅能證明為前開販賣未遂犯行所供犯罪
    所用或預備之物，尚難依此遽認被告有公訴人此部分起訴販
    賣第四級毒品既遂之犯行。
  (三)再者，經本院依職權將被告為警查獲當日（即94年2 月7 日
    ）之尿液送驗，確呈施用第四級毒品Nimetazepam 陽性反應
    ，此有高雄市立凱旋醫院94年7 月5 日00000000號濫用藥物
    尿液檢驗報告及本院公務電話記錄各1 紙在卷可稽（見本院
    卷第32頁及第39頁），是被告辯稱伊購入係為自己要施用才
    購入100 顆一粒眠等語，應非不實。雖被告於本院審理時自
    承其分別於94年2 月5 、6 及7 日各施用10顆、10顆及19顆
    一粒眠等語，其自承之施用數量雖與一般醫學報告有異，惟
    施用毒品之人，渠等施用毒品及數量會因各施用者之施用習
    慣及毒品純度而有歧異，尚無法一概而論，縱認被告於94年
    2 月5 日購入後至查獲前（94年2 月7 日）之期間，確沒有
    施用39顆一粒眠之行為，然此亦無法遽以推論被告確實於94
    年2 月6 日及94年2 月7 日，有分別在「EZ PUB」及高雄市
    楠梓區火車站所為之販賣16顆及12顆第四級毒品一粒眠既遂
    之犯行。
  (四)綜上所述，本件並無積極證據足資證明被告有何公訴人所指
    之前揭販賣第四級毒品既遂之犯行，亦查無其他積極證據足
    堪佐證，自不能以被告於警偵訊之自白為論罪之唯一依據，
    核諸前揭說明，本應為被告無罪之諭知，惟公訴人認被告此
    販賣第四級毒品犯行與前揭經本院論罪科刑之販賣第四級毒
    品未遂犯行，有連續犯之裁判上一罪關係，爰不另為無罪之
    諭知，附此敘明。
據上論斷，應依刑事訴訟法第299 條第1 項前段，毒品危害防制
條例第4 條第4 項、第6 項、第19條第1 項，刑法第11條、第26
條前段、第74條第1 項第1 款、第93條第1 項，判決如主文。
本案經檢察官乙○○到庭執行職務。
中　　華　　民　　國　　94　　年　　7 　　月　　20　　日
          刑事第七庭    審判長法  官  孫啟強
                              法  官  卓立婷
                              法　官  張茹棻
以上正本證明與原本無異。
如不服本判決，應於判決送達後10日內，向本院提出上訴狀。
中　　華　　民　　國　　94　　年　　7 　　月　　20　　日
                              書記官  李忠霖
附錄法條：
毒品危害防制條例第4 條製造、運輸、販賣第一級毒品者，處死
刑或無期徒刑；處無期徒刑者，得併科新臺幣1 千萬元以下罰金
。
製造、運輸、販賣第二級毒品者，處無期徒刑或7 年以上有期徒
刑，得併科新臺幣7 百萬元以下罰金。
製造、運輸、販賣第三級毒品者，處5 年以上有期徒刑，得併科
新臺幣5 百萬元以下罰金。
製造、運輸、販賣第四級毒品者，處3 年以上10年以下有期徒刑
，得併科新臺幣3 百萬元以下罰金。
製造、運輸、販賣專供製造或施用毒品之器具者，處1 年以上7
年以下有期徒刑，得併科新臺幣1 百萬元以下罰金。
前五項之未遂犯罰之。
